HunSpellDictionaries/uk_UA.aff
SFX B нятися мемося йнятися 
SFX B няти метесь йняти 
SFX B нятися метесь йнятися 
SFX B няти метеся йняти 
SFX B нятися метеся йнятися 
SFX B няти муться йняти 
SFX B нятися муться йнятися 
SFX B няти мись йняти 
SFX B нятися мись йнятися 
SFX B няти мися йняти 
SFX B нятися мися йнятися 
SFX B няти мімось йняти 
SFX B нятися мімось йнятися 
SFX B няти мімося йняти 
SFX B нятися мімося йнятися 
SFX B няти міться йняти 
SFX B нятися міться йнятися 
SFX B яти імусь [здб]няти 
SFX B ятися імусь [здб]нятися 
SFX B яти імуся [здб]няти 
SFX B ятися імуся [здб]нятися 
SFX B яти імешся [здб]няти 
SFX B ятися імешся [здб]нятися 
SFX B яти іметься [здб]няти 
SFX B ятися іметься [здб]нятися 
SFX B яти імемось [здб]няти 
SFX B ятися імемось [здб]нятися 
SFX B яти імемося [здб]няти 
SFX B ятися імемося [здб]нятися 
SFX B яти іметесь [здб]няти 
SFX B ятися іметесь [здб]нятися 
SFX B яти іметеся [здб]няти 
SFX B ятися іметеся [здб]нятися 
SFX B яти імуться [здб]няти 
SFX B ятися імуться [здб]нятися 
SFX B яти імись [здб]няти 
SFX B ятися імись [здб]нятися 
SFX B яти імися [здб]няти 
SFX B ятися імися [здб]нятися 
SFX B яти імімось [здб]няти 
SFX B ятися імімось [здб]нятися 
SFX B яти імімося [здб]няти 
SFX B ятися імімося [здб]нятися 
SFX B яти іміться [здб]няти 
SFX B ятися іміться [здб]нятися 
SFX B 'яти нусь 'яти 
SFX B 'ятися нусь 'ятися 
SFX B 'яти нуся 'яти 
SFX B 'ятися нуся 'ятися 
SFX B 'яти нешся 'яти 
SFX B 'ятися нешся 'ятися 
SFX B 'яти неться 'яти 
SFX B 'ятися неться 'ятися 
SFX B 'яти немось 'яти 
SFX B 'ятися немось 'ятися 
SFX B 'яти немося 'яти 
SFX B 'ятися немося 'ятися 
SFX B 'яти нетесь 'яти 
SFX B 'ятися нетесь 'ятися 
SFX B 'яти нетеся 'яти 
SFX B 'ятися нетеся 'ятися 
SFX B 'яти нуться 'яти 
SFX B 'ятися нуться 'ятися 
SFX B 'яти нись 'яти 
SFX B 'ятися нись 'ятися 
SFX B 'яти нися 'яти 
SFX B 'ятися нися 'ятися 
SFX B 'яти німось 'яти 
SFX B 'ятися німось 'ятися 
SFX B 'яти німося 'яти 
SFX B 'ятися німося 'ятися 
SFX B 'яти ніться 'яти 
SFX B 'ятися ніться 'ятися 
SFX D Y 52
SFX D ити ся [вжчшщбмпр]ити 
SFX D итися ся [вжчшщбмпр]итися 
SFX D ити ься [дтзснл]ити 
SFX D итися ься [дтзснл]итися 
SFX D ити мось [вжчшщбмпр]ити 
SFX D итися мось [вжчшщбмпр]итися 
SFX D ити мося [вжчшщбмпр]ити 
SFX D итися мося [вжчшщбмпр]итися 
SFX D ити ьмось [дтзснл]ити 
SFX D итися ьмось [дтзснл]итися 
SFX D ити ьмося [дтзснл]ити 
SFX D итися ьмося [дтзснл]итися 
SFX D ити тесь [вжчшщбмпр]ити 
SFX D итися тесь [вжчшщбмпр]итися 
SFX D ити теся [вжчшщбмпр]ити 
SFX D итися теся [вжчшщбмпр]итися 
SFX D ити ьтесь [дтзснл]ити 
SFX D итися ьтесь [дтзснл]итися 
SFX D ити ьтеся [дтзснл]ити 
SFX D итися ьтеся [дтзснл]итися 
SFX D іти ься діти 
SFX D ітися ься дітися 
SFX D іти ьмось діти 
SFX D ітися ьмось дітися 
SFX D іти ьмося діти 
SFX D ітися ьмося дітися 
SFX D іти ьтесь діти 
SFX D ітися ьтесь дітися 
SFX D іти ьтеся діти 
SFX D ітися ьтеся дітися 
SFX D ути ься нути 
SFX D утися ься нутися 
SFX D ути ьмось нути 
SFX D утися ьмось нутися 
SFX D ути ьмося нути 
SFX D утися ьмося нутися 
SFX D ути ьтесь нути 
SFX D утися ьтесь нутися 
SFX D ути ьтеся нути 
SFX D утися ьтеся нутися 
SFX D їти йсь їти 
SFX D їтися йсь їтися 
SFX D їти йся їти 
SFX D їтися йся їтися 
SFX D їти ймось їти 
SFX D їтися ймось їтися 
SFX D їти ймося їти 
SFX D їтися ймося їтися 
SFX D їти йтесь їти 
SFX D їтися йтесь їтися 
SFX D їти йтеся їти 
SFX D їтися йтеся їтися 
SFX F Y 40
SFX F ити ись ити 
SFX F итися ись итися 
SFX F ити ися ити 
SFX F итися ися итися 
SFX F ити імось ити 
SFX F итися імось итися 
SFX F ити імося ити 
SFX F итися імося итися 
SFX F ити іться ити 
SFX F итися іться итися 
SFX F іти ись діти 
SFX F ітися ись дітися 
SFX F іти ися діти 
SFX F ітися ися дітися 
SFX F іти імось діти 
SFX F ітися імось дітися 
SFX F іти імося діти 
SFX F ітися імося дітися 
SFX F іти іться діти 
SFX F ітися іться дітися 
SFX F ути ись нути 
SFX F утися ись нутися 
SFX F ути ися нути 
SFX F утися ися нутися 
SFX F ути імось нути 
SFX F утися імось нутися 
SFX F ути імося нути 
SFX F утися імося нутися 
SFX F ути іться нути 
SFX F утися іться нутися 
SFX F їти їсь їти 
SFX F їтися їсь їтися 
SFX F їти їся їти 
SFX F їтися їся їтися 
SFX F їти їмось їти 
SFX F їтися їмось їтися 
SFX F їти їмося їти 
SFX F їтися їмося їтися 
SFX F їти їться їти 
SFX F їтися їться їтися 
SFX H Y 18
SFX H 0 мусь ти 
SFX H ся мусь тися 
SFX H 0 муся ти 
SFX H ся муся тися 
SFX H 0 мешся ти 
SFX H ся мешся тися 
SFX H 0 меться ти 
SFX H ся меться тися 
SFX H 0 мемось ти 
SFX H ся мемось тися 
SFX H 0 мемося ти 
SFX H ся мемося тися 
SFX H 0 метесь ти 
SFX H ся метесь тися 
SFX H 0 метеся ти 
SFX H ся метеся тися 
SFX H 0 муться ти 
SFX H ся муться тися 
